【裁判字號】    92,交聲,198
【裁判日期】    920425
【裁判案由】    聲明異議
【裁判全文】
臺灣臺中地方法院交通事件裁定                   九十二年度交聲字第一九八號
    原處分機關  交通部公路總局台中區監理所
    異議人即
    受處分人    甲○○
右列受處分人因違反道路交通管理處罰條例案件，對於交通部公路總局台中區監理所
九十二年一月十四日所為之裁決（中監違字第裁六○─ＧＢ0000000號裁決書
），聲明異議，本院裁定如左：
    主  文
異議駁回。
    理  由
一、原處分機關略以：本案係台中市警察局第一分局舉發受處分人甲○○駕駛車號Ｌ
    Ｍ─３２８６號自小客車，於九十年七月三日二時四十五分許，在台中市○○○
    路處，因「酒後駕車經酒測值○˙三六ｍｇ／ｌ」違規，受處分人未於應到案日
    期前提出申訴，該所遂於九十二年一月十四日以中監違字第裁六○─ＧＢ000
    0000號裁決書裁處罰鍰新台幣二萬七千元整，並吊扣駕駛執照十二個月，逾
    期則依裁決書處罰主文規定裁處，於法並無不合等語。
二、本件異議人即受處分人甲○○則以：違規事實不否認，但違規罰鍰我有請朋友去
    繳，時間太久朋友沒有保留單據給我，要我重覆繳款，實在不合理，爰聲明異議
    云云。
三、按汽車駕駛人駕駛汽車經測試檢定有酒精濃度超過規定標準情形者，處新台幣一
    萬五千元以上六萬元以下罰鍰，並當場禁止其駕駛及吊扣駕駛執照一年，道路交
    通管理處罰條例第三十五條定有明文；復依違反道路交通管理事件統一裁罰標準
    表規定，本件駕駛人駕駛小型車酒精濃度超過○˙二五毫克以上，未滿○˙四毫
    克者，並逾應到案日後三十日以上者，處罰鍰新台幣二萬七千元整，並吊扣駕照
    一年。經查：本件異議人甲○○對於九十年七月三日二時四十五分許，駕駛車號
    ＬＭ─３２８６號自小客車，在台中市○○○路處，為台中市警察局第一分局舉
    發「酒後駕車經酒測值○˙三六ｍｇ／ｌ」違規，並掣單告發等情，固不爭執，
    然聲稱該次罰單已委託朋友繳納，惟經查原處分機關之電腦資料庫查詢並未有Ｇ
    Ｂ－0000000號違規單之繳款紀錄，且異議人並未檢附繳款收據亦無法提
    出任何具體證據以玆證明繳清罰款之事實，是異議人空言指摘原處分不當，尚難
    採信。從而原處分機關依法裁處受處分人新台幣二萬七千元整，並吊扣駕駛執照
    十二個月，於法並無不不當。本件異議為無理由，應予駁回。
四、據上論斷，應依道路交通管理處罰條例第八十七條第二項、道路交通案件處理辦
    法第十九條，裁定如主文。
中      華      民      國    九十二    年      四      月    二十五    日
                                        臺灣臺中地方法院交通法庭
                                            法  官許 金 樹
右正本證明與原本無異。
如不服本裁定應於送達後五日內向本院提出抗告狀。
                                            書記官
中      華      民      國    九十二    年      四      月    二十五    日


司法院資訊處製作；財團法人民間司法改革基金會備份。
